Config:
  hfst:
    Gen: ../../../src/generator-gt-norm.hfst
    Morph: ../../../src/analyser-gt-norm.hfst
#  xerox:
#    Gen: ../../../src/generator-gt-norm.xfst
#    Morph: ../../../src/analyser-gt-norm.xfst
#    App: lookup

Tests:





  Noun - myenster: # 1B
    myenster+N+Sg+Nom: myenster
    myenster+N+Sg+Gen: myenster
    myenster+N+Sg+Acc: myenster
    myenster+N+Sg+Ill: myenˊsterân
    myenster+N+Sg+Loc: myenˊsterist
    myenster+N+Sg+Com: myenˊsteráin
    myenster+N+Sg+Abe: myensterttáá
    myenster+N+Ess:    myenˊsterin
    myenster+N+Par:    myenˊsterid
    myenster+N+Pl+Nom: myenˊstereh
    myenster+N+Pl+Gen: myenˊsterij
    myenster+N+Pl+Acc: myenˊsterijd
    myenster+N+Pl+Ill: myenˊsteráid
    myenster+N+Pl+Loc: myenˊsterijn
    myenster+N+Pl+Com: myenˊsterijguin
    myenster+N+Pl+Abe: myenˊsterijttáá

